【裁判字號】    98,聲,276
【裁判日期】    980430
【裁判案由】    返還擔保金
【裁判全文】
臺灣臺南地方法院民事裁定               98年度聲字第276號
聲  請  人  四維企業股份有限公司
法定代理人  乙○○
相  對  人  甲○○即隆錩企業社
            天晟企業有限公司
上  一  人
法定代理人  甲○○
上列當事人間聲請返還擔保金事件，本院裁定如下：
    主  文
本院七十四年度存字第八八七號擔保提存事件，聲請人所提存之
擔保金新臺幣肆萬陸仟元，准予返還。
聲請程序費用由相對人負擔。
    理  由
一、按訴訟終結後，供擔保人證明已定20日以上之期間，催告受
    擔保利益人行使權利而未行使者，法院應依供擔保人之聲請
    ，以裁定命返還其提存物，民事訴訟法第104條第1項第3款
    後段定有明文。又民事訴訟法第104條第1項第3款所規定之
    訴訟終結，應從廣義解釋，包括撤銷假扣押或假處分裁定及
    程序終結在內（最高法院88年度台抗字第682號裁定要旨參
    照）。
二、本件聲請意旨以：聲請人與相對人間假扣押事件，聲請人為
    保全債權，前遵本院74年度全字第914號民事假扣押裁定，
    曾提供新臺幣46,000元為擔保金，並以本院74年度存字第88
    7號擔保提存事件提存後，聲請本院以74年度執全字第4020
    號執行假扣押相對人之財產在案。茲因聲請人已撤回假扣押
    執行程序，並聲請本院以96年度裁全聲字第242號撤銷假扣
    押裁定確定在案，上開假扣押執行程序已終結，聲請人已以
    本院97年度聲字第1074號裁定通知相對人於一定期間內行使
    權利，惟相對人逾期仍未行使，爰依法聲請准予發還擔保金
    等語。
三、經查：聲請人上開主張，業據其提出本院74年度全字第914
    號民事假扣押裁定影本、96年度裁全聲字第242號民事裁定
    暨確定證明書影本、本院74年度存字第887號提存書影本及
    本院97年度聲字第1074號民事裁定暨確定證明書影本各1份
    為證，並經本院依職權調取本院74年度全字第914號保全程
    序卷宗、本院74年度執全字第4020號執行卷宗、本院74年度
    存字第887號擔保提存卷宗及本院97年度聲字第1074號民事
    卷宗核閱屬實，又相對人迄今未對聲請人行使權利等情，亦
    有本院民事紀錄科查詢表1紙及臺灣板橋地方法院98年4月10
    日板院輔民科字第023913號函附卷足參。從而，聲請人聲請
    返還擔保金，於法有據，應予准許。
四、依民事訴訟法第95條、第78條、第85條第1項前段，裁定如
    主文。
中    華    民    國    98    年    4     月    30    日
                  民事第二庭    法  官  張桂美
以上正本證明與原本無異。
如對本裁定抗告，須於裁定送達後10日內向本院提出抗告狀，並
應繳納抗告費新臺幣1,000元。
中    華    民    國    98    年    4     月    30    日
                                書記官  謝安青


司法院資訊處製作；財團法人民間司法改革基金會備份。
